臺灣臺中地方法院刑事判決　　　　　　　　　　　　九十三年度訴字第三一五六號
　　公　訴　人　台灣台中地方法院檢察署檢察官
　　被　　　告　丙○○
　　選任辯護人　吳瑞堯律師
　　　　　　　　許蕙寶律師
右列被告因毒品危害防制條例案件，經檢察官提起公訴（九十三年度偵字第一五六九
０號），本院判決如左：
    主  文
丙○○連續販賣第一級毒品，處有期徒刑捌年陸月。
扣案之第一級毒品海洛因壹包（淨重０‧六六公克，包裝重０‧一六公克）沒收銷燬
之，ＮＯＫＩＡ牌行動電話手機壹支（含內裝0000000000號行動電話門號
之ＳＩＭ卡）及新台幣拾捌萬元沒收，新台幣拾捌萬元如全部或一部不能沒收時，以
其財產抵償之。
    犯罪事實
一、丙○○意圖營利，基於販賣第一級毒品之概括犯意，自民國九十二年九月間某日
    起至九十三年三月二十八日止，連續在台中市○○路與民權路口、台中市○○路
    與北平路口丙○○住處附近、台中市○○路與大雅路口新學友書局前及台中市○○街與尚德街口附近等地，販賣第一級毒品海洛因予甲○○，每次一包，每包價
    格新台幣（下同）二千元至五千元不等，前後至少販賣三十次每包價格二千元；
    十次每包價格三千元；十次每包價格四千元；十次每包價格五千元之第一級毒品
    海洛因予甲○○，即甲○○至少已向丙○○購得合計十八萬元之第一級毒品海洛
    因施用，每次均由甲○○撥打丙○○所使用之行動電話聯絡，再約定地點交易。
    嗣於九十三年九月二日經警借提丙○○（當時因施用毒品案件，在台灣台中戒治
    所執行強制戒治），於該日十三時十七分、十六時三十分及十六時三十五分許，
    授意甲○○分別以員警提供之0000000000、0000000000號
    行動電話撥打丙○○所使用之0000000000號行動電話聯絡，向丙○○
    佯稱欲購買三千元之第一級毒品海洛因，最後約定在台中市○○街與尚德街口交
    易，員警即帶同甲○○前往約定地點等候，俟同日十六時十分許，丙○○欲與甲○○從事交易之際，由埋伏之員警上前予以逮捕，而未完成交易（此部分甲○○
    亦無購買第一級毒品海洛因之意思），並當場扣得第一級毒品海洛因一包（淨重
    ０‧六六公克，包裝重０‧一六公克）及丙○○所使用之ＮＯＫＩＡ牌行動電話
    手機一支（含內裝0000000000號行動電話門號之ＳＩＭ卡），旋再至
    台中市○○路九一號十一樓之一丙○○住處，扣得第一級毒品海洛因二包（合計
    淨重一‧八九公克，包裝重０‧三八公克）、注射針筒四支、藥鏟三支、分裝袋
    六個（此部分係丙○○之女兒鄭佳倩所有，供鄭佳倩施用第一級毒品之用）。
二、案經台中市警察局第一分局報請台灣台中地方法院檢察署檢察官偵查起訴。
    理  由
一、訊據被告丙○○否認販賣第一級毒品犯行，辯稱伊未販賣第一級毒品海洛因予甲○○，甲○○係先打電話給伊女兒鄭佳倩，伊女兒在睡覺，甲○○才打電話給伊
    ，甲○○第一次打電話表示要還伊女兒三千元，並問伊女兒有沒有東西可以救她
    ，伊向甲○○說我們沒有在賣，並說到了再打電話給伊，伊係要帶甲○○到伊家
    ，與伊女兒談還錢之事，警察即出來將伊逮捕，第一級毒品海洛因是在伊使用之
    皮包內查獲，該皮包係伊女兒所有，伊不知該皮包內放有一包海洛因，伊與甲○○之對話還有前面一段沒有錄音云云。惟查被告確有於右揭時地販賣第一級毒品
    海洛因予甲○○等情，業據證人甲○○證述綦詳，該證人於警訊時係供稱向被告
    購買海洛因毒品上百次，每次金額為三千元或五千元等語，而在本院審判程序中
    則改稱每次最少購買二千元，最多五千元，也有購買三千元、四千元，至少三十
    次向被告購買海洛因二千元，購買三千元、四千元及五千元部分至少各十次等語
    ，前後所供購買第一級毒品海洛因之次數、金額雖有不一，然證人甲○○於警訊
    、偵查及本院審判程序中就曾向被告購買第一級毒品海洛因之事實均堅指不移，
    且依其供述，其向被告購買第一級毒品海洛因之時間非短，次數繁多，該期間內
    並另向被告以外之人購買，時隔日久，先後所供向被告購買第一級毒品海洛因之
    次數、金額不一，符合經驗法則。次查證人甲○○於九十三年九月二日十六時三
    十五分許，以警員乙○○提供之0000000000號行動電話撥打被告所使
    用之0000000000號行動電話聯絡，業經警員乙○○徵得證人甲○○之
    同意錄音，製有錄音帶一捲扣案及錄音譯文一份附卷足憑。被告於警訊時亦供承
    伊要將為警查扣之第一級毒品海洛因一包交給一名綽號「飛飛（譯音，指證人甲○○）」之女子，警方提示之通話內容譯文正確無誤等語，而依卷附錄音譯文之
    記載，被告與證人甲○○之通話內容為：證人甲○○：「喂阿姨哦？」、被告：
    「到了嗎？」、證人甲○○：「阿姨我要三千哦！」、被告：「我知道了，妳剛
    才有跟我講，妳在路口是不是？」、證人甲○○：「對，我在路口，妳有什麼事
    ？」、被告：「好、好」，復經本院當庭勘驗無訛，二人通話內容應係談論交易
    第一級毒品海洛因事宜，且用語前後連貫，證人甲○○於行動電話初接通時所稱
    「喂阿姨哦！」，亦與一般習慣用語無違，難認有截取錄音之情形。參以證人甲○○另證稱被告曾換過電話，伊只記得0000000000號行動電話，其他
    電話號碼伊忘記，伊打電話過去會向被告說「阿姨，我是菲菲，阿姨妳在那裡，
    我要多少（二千元至五千元不等金額），我過去可不可以」，被告說好，告訴伊
    在那裡，請伊過去，九十三年九月二日伊共打三通電話給被告，第一通伊說「阿
    姨，我是菲菲，我很難過，妳那邊有沒有」，被告說有，問伊要多少，伊說要三
    千，並問被告是不是住以前的地方，被告說已經搬家，叫伊至英士路英士公園旁
    邊的便利商店，伊說好；第二通伊打給被告說已經到了，被告說她等了好久，等
    不到就去打牌，伊向被告說不好意思，伊從大甲過來，被告要伊過來梅亭街與尚
    德街口；第三通如當庭播放之錄音內容，並無前面一段，伊一接通電話就說喂阿
    姨哦，到最後被告說好好即結束等語；證人即台中市警察局第一分局乙○○證稱
    九十三年九月二日借提甲○○，甲○○同意以員警行動電話與被告聯絡購買毒品
    之事，共聯絡三通，內容如甲○○所述，第一通非以伊行動電話聯絡，沒有錄音
    設備，第二通以伊行動電話聯絡，甲○○未按錄音鍵等語，及證人甲○○之前最
    後一次係於九十三年三月二十八日向被告購買第一級毒品海洛因，已間隔五月餘
    未曾向被告購買第一級毒品海洛因，迄九十三年九月二日經警授意與被告聯絡，
    被告即與證人甲○○約定第一級毒品之交易事宜等情，益徵證人甲○○所供多次
    向被告購買第一級毒品海洛因一節非其虛捏。被告販賣予證人甲○○之第一級毒
    品海洛因，雖無從認定販入價格，然第一級毒品海洛因物稀價昂，且毒品危害防
    制條例所規定販賣第一級毒品罪之法定刑為死刑、無期徒刑，被告苟無價差可圖
    ，自不可能甘冒被取締判處重刑之危險，多次販賣第一級毒品海洛因予證人甲○○，顯見被告所辯無非飾卸之詞，不足採信。此外復有第一級毒品海洛因一包（
    淨重０‧六六公克，包裝重０‧一六公克）、ＮＯＫＩＡ牌行動電話手機一支（
    含內裝0000000000號行動電話門號之ＳＩＭ卡）扣案，及台中市警察
    局第一分局扣押筆錄、扣押物品目錄表、顯示撥打時間、號碼之行動電話照片、
    中山醫學大學附設醫院藥物濫用檢測中心檢驗報告（被告之尿液經檢驗結果，嗎
    啡反應為陰性）在卷可稽，事證明確，被告犯行已堪認定。至證人甲○○於警訊
    時雖指稱向被告購買第一級毒品海洛因上百次，每次金額為三千元或五千元等語
    ，但在本院審判程序中已改稱每次最少購買二千元，最多五千元，也有購買三千
    元、四千元，至少三十次向被告購買海洛因二千元，購買三千元、四千元及五千
    元部分至少各十次等語，證人甲○○在本院審判程序中所供其向被告購買第一級
    毒品海洛因之次數、金額，較諸警訊中所供明確，亦有利於被告，並經交互詰問
    程序，自應依證人甲○○在本院審判程序所供向被告購買第一級毒品之次數、金
    額，據以認定被告販賣第一級毒品之犯罪事實，併予敘明。
三、核被告所為，係犯毒品危害防制條例第四條第一項、第六項之販賣第一級毒品既
    遂及未遂罪（證人甲○○於九十三年九月二日，係經警授意與被告聯絡約定交易
    第一級毒品，此部分證人甲○○固無購買第一級毒品之意思，但被告已具販賣第
    一級毒品之犯意，且著手實行，仍應論以販賣第一級毒品未遂罪）。其持有第一
    級毒品之低度行為，已為販賣第一級毒品之高度行為所吸收，不另論罪。又被告
    先後多次販賣第一級毒品既遂、未遂犯行，時間緊接，犯罪構成要件相同，顯係
    基於概括犯意反覆為之，為連續犯，應論以一販賣第一級毒品既遂罪，依法加重
    其刑（僅就法定刑為併科罰金部分加重其刑，法定刑為死刑、無期徒刑部分，依
    法不得加重）。再被告並無任何前科紀錄（見卷附台灣高等法院被告全國前案紀
    錄表），因一時貪念，販賣第一級毒品牟利，僅販賣予證人甲○○，證人甲○○
    另曾向被告以外之人購買第一級毒品海洛因，被告犯罪情節並非嚴重，致罹法定
    刑為死刑、無期徒刑之販賣第一級毒品重罪，縱予宣告法定最低刑度猶嫌過重，
    犯罪之情狀尚可憫恕，應依刑法第五十九條規定減輕其刑（法定刑死刑部分，減
    輕為無期徒刑或十五年以下十二年以上有期徒刑，法定刑無期徒刑部分，減輕為
    七年以上有期徒刑）。爰審酌被告之品行尚佳，雖僅販賣第一級毒品予證人甲○○一人，惟販賣次數非少，危害不輕，及其犯罪動機、目的、手段、犯罪後態度
    等一切情狀，處以如主文所示之刑。扣案之第一級毒品海洛因一包（淨重０‧六
    六公克，包裝重０‧一六公克），係違禁物，應依毒品危害防制條例第十八條第
    一項前段諭知沒收銷燬之。而扣案之ＮＯＫＩＡ牌行動電話手機一支（含內裝0
    000000000號行動電話門號之ＳＩＭ卡），係供被告販賣第一級毒品所
    用，則依毒品危害防制條例第十九條第一項諭知沒收。另被告販賣第一級毒品所
    得之十八萬元雖未扣案，仍應依毒品危害防制條例第十九條第一項諭知沒收，此
    部分如全部或一部不能沒收時，以其財產抵償之。至為警在台中市○○路九一號
    十一樓之一被告住處查扣之第一級毒品海洛因二包（合計淨重一‧八九公克，包
    裝重０‧三八公克）、注射針筒四支、藥鏟三支、分裝袋六個，係被告之女兒鄭
    佳倩所有，供鄭佳倩施用第一級毒品之用，並無證據足資證明係供被告販賣第一
    級毒品所用，尚不得宣告沒收。
據上論斷，應依刑事訴訟法第二百九十九條第一項前段，毒品危害防制條例第四條第
一項、第十八條第一項前段、第十九條第一項，刑法第十一條、第五十六條、第五十
九條，判決如主文。
本案經檢察官葉芳如到庭執行職務。
中      華      民      國      九十四      年    三    月    二十九    日
                                台灣台中地方法院刑事第八庭
                                        審判長法  官  朱  光  國
                                              法  官  洪  俊  誠
                                              法  官  鍾  堯  航
右正本證明與原本無異。
如不服本判決，應於送達後十日內向本院提出上訴狀（須附繕本），上訴於台灣高等
法院台中分院。
                                              書記官
中      華      民      國      九十四      年    三    月    二十九    日
附錄本案論罪科刑法條全文
毒品危害防制條例第四條第一項：
製造、運輸、販賣第一級毒品者，處死刑或無期徒刑；處無期徒刑者，得併科新台幣
一千萬元以下罰金。
